臺灣新竹地方法院刑事判決　　　　　　　 96年度易字第323號
　　公　訴　人　臺灣新竹地方法院檢察署檢察官
　　被　　　告　丙○○
　　　　　　　　　　　　　4號.
上列被告因竊盜案件，經檢察官提起公訴（96年度偵字第2186號
），本院依簡式審判程序判決如下：
    主  文
丙○○竊盜，累犯，處有期徒刑肆月，如易科罰金，以新臺幣壹
仟元折算壹日；減為有期徒刑貳月，如易科罰金，以新臺幣壹仟
元折算壹日。扣案之水管壹條、水桶壹個均沒收。又竊盜，累犯
，處有期徒刑肆月，如易科罰金，以新臺幣壹仟元折算壹日；減
為有期徒刑貳月，如易科罰金，以新臺幣壹仟元折算壹日。扣案
之水管壹條、水桶壹個均沒收。應執行有期徒刑肆月，如易科罰
金，以新臺幣壹仟元折算壹日，扣案之水管壹條、水桶壹個均沒
收。
    事  實
一、丙○○前於民國90年間，因竊盜案件，經臺灣桃園地方法
    院於91年2月16日以90年度易字第2597號判處有期徒刑6月、
    諭知易科罰金折算標準確定，並於91年7月11日易科罰金執
    行完畢。又於91年間，因竊盜案件，經臺灣高等法院於91
    年10月28日以91年度上易字第2514號判處有期徒刑10月確定
    ；另於91年間，因竊盜案件，經臺灣高等法院於92年4月26
    日以92年度上易字第391號判處有期徒刑4年確定。上開、
    案件，嗣經臺灣高等法院於93年1月21日以92年度聲字第
    1492號判處有期徒刑4年5月確定，並於95年6月21日縮刑假
    釋出監，迄至96年2月8日假釋期滿未經撤銷視為執行完畢。
二、丙○○(1)基於意圖為自己不法之所有之竊盜犯意，於96年2
    月28日凌晨4時許，在新竹縣湖口鄉○○○街23號前，徒手
    開啟甲○○所有、車號LW-5149號自小貨車之油箱蓋，以其
    所有之水管插入汽油箱內，利用虹吸管原理竊取車號LW-514
    9號自小貨車內之汽油約20公升後，得手後離去，並將竊得
    汽油加入自己之車子使用殆盡。(2)另基於意圖為自己不法之
    所有之竊盜犯意，復於96年3月4日凌晨4時30分許，亦在新
    竹縣湖口鄉○○○街23號前，徒手開啟乙○○所有、車號JV
    -8582號自小貨車之油箱蓋，再依前開之手段，竊取車號JV-
    8582號自小貨車內之汽油約10公升後，得手後離去，並將竊
    得汽油加入自己之車子使用。嗣經乙○○報警處理並調閱路
    口監視錄影畫面，循線查知上情，並扣得丙○○所有、供竊
    油所用之水管1條、水桶1個。
三、案經新竹縣政府警察局竹北分局報告臺灣新竹地方法院檢察
    署檢察官偵查起訴。
    理  由
甲、程序部分
    本件被告丙○○所犯竊盜罪，係非死刑、無期徒刑、最輕本
    刑為3年以上有期徒刑之罪，被告於本院準備程序進行中，
    就被訴事實為有罪之陳述，經本院認合於刑事訴訟法第273
    條之1第1項之規定，裁定進行簡式審判程序。
乙、實體部分
一、訊據被告丙○○對於事實二所載之犯罪事實，迭於警詢、偵
    訊及本院準備程序及審理中均自白認罪，並經被害人甲○○
    、乙○○於警詢中指訴歷歷（見偵字第2186號偵查卷第9至1
    2頁），且有監視器翻拍照片10幀附卷可稽（見同上偵查卷
    第18至21頁），復有被告所有、供竊油所用之水管1條、水
    桶1個扣案可資佐證。是認被告上開自白內容應與事實相符
    ，從而，本件事證已臻明確，被告2次竊盜犯行，均堪予認
    定，自應依法予以論罪科刑。
二、論罪科刑
（一）核被告所為2次行為，各係犯刑法第320條第1項之竊盜罪
      。
（二）被告有事實一之前案紀錄，並於95年6月21日縮刑假釋出
      監，迄至96年2月8日假釋期滿未經撤銷視為執行完畢等情
      ，有臺灣高等法院被告前案紀錄表、在監在押全國紀錄表
      附卷可佐，被告前受有期徒刑之執行完畢後，其於5年以
      內故意再犯本件有期徒刑以上之2罪，皆為累犯，應依刑
      法第47條第1項之規定，加重其刑。
（三）被告所犯上開2次竊盜罪，犯意各別，行為互殊，應予分
      論併罰。
（四）爰審酌爰審酌被告正值壯年，猶思不勞而獲，前有多次竊
      盜紀錄，竟仍再犯本案2次竊盜犯行，其竊取他人財物供
      己所用，致被害人遭受財產上損害，併審酌其行竊手段、
      方式，所生危害程度，暨其犯後坦承犯行堪稱態度良好等
      一切情狀，分別量處如主文所示之刑，並定其應執行之刑
      ，及諭知易科罰金折算標準。
三、又被告犯本案之2次竊盜罪，均尚未判決確定，因其犯罪時
    間均在96年4月24日以前，且宣告刑未逾有期徒刑1年6月，
    合於中華民國九十六年罪犯減刑條例第3條第1項第15款規定
    之減刑條件，依同條例第2條第1項第3款規定，減其刑期二
    分之一，及諭知易科罰金之折算標準。
四、扣案之水管1條、水桶1個，均為被告所有、供竊油所用之物
    ，業據被告於本院審理中供承無訛，依刑法第38條第1項第2
    款規定，併予宣告沒收。
五、據上論斷，應依刑事訴訟法第273條之1第1項、第299條第1
    項前段，刑法第320條第1項、第47條第1項、第41條第1項前
    段、第51條第5款、第38條第1項第2款，中華民國九十六年
    罪犯減刑條例第2條第1項第3款、第7條、第9條，刑法施行
    法第1條之1，判決如主文。
本案經檢察官張凱絜到庭執行職務。
中　　華　　民　　國　　96　　年　　12　　月　　19　　日
                            刑事第三庭法　官    黃美文
以上正本證明與原本無異。
如不服本判決應於收受本判決後10日內向本院提出上訴書狀，其
未敘述上訴理由者，並得於提起上訴後10日內向本院補提理由書
狀 (均須按他造當事人之人數附繕本)「切勿逕送上級法院」。
中　　華　　民　　國　　96　　年　　12　　月　　19　　日
                                       書記官   陳怡芳
附錄本案論罪科刑所適用法條全文：
刑法第320條
意圖為自己或第三人不法之所有，而竊取他人之動產者，為竊盜
罪，處5年以下有期徒刑、拘役或5百元以下罰金。
